【裁判字號】    99,再,69
【裁判日期】    990723
【裁判案由】    虛報進口貨物產地
【裁判全文】
臺北高等行政法院判決
                                        99年度再字第69號
再審  原告  弘邦貿易有限公司
代  表  人  甲○○
再審  被告  財政部臺北關稅局
代  表  人  乙○○○○○○
上列當事人間因虛報進口貨物產地事件，再審原告對本院中華民
國98年11月12日97年度訴字第944 號判決，提起再審之訴，本院
判決如下︰
    主  文
再審之訴駁回。
再審訴訟費用由再審原告負擔。
    事實及理由
一、事實概要：
    再審原告於95年8 月29日委由耀騰國際有限公司向被告報運
    進口瑞士產製EMBROIDERED TRIMMINGS LACE 100%
    POLYAMIDE WIDE:21CM 貨物1 批（進口報單號碼：第
    CW/95/43A/00329 號）；嗣經再審被告查驗結果，來貨產地
    為中國大陸，且係屬尚未經經濟部公告准許進口大陸物品項
    目，因認再審原告有虛報進口貨物產地，逃避管制情事，且
    貨物已放行，乃依海關緝私條例第37條第3 項規定轉據同條
    例第36條第1 項、第3 項規定，處貨價2 倍之罰鍰計新台幣
    （下同）10,141,380元。再審原告不服，申請復查，未獲變
    更，提起訴願，亦遭駁回，遂提起行政訴訟。嗣本院以98年
    11月12日97年度訴字第944 號判決駁回後，再審原告提起上
    訴，經最高行政法院99年3 月25日99年度裁字第746 號裁定
    上訴駁回。再審原告猶未甘服，主張本院97年度訴第944 號
    判決，有行政訴訟法第273 條第1 項第1 款及第14款之再審
    理由，提起本件再審之訴。
二、兩造聲明：
    (一)再審原告聲明：
      1.鈞院97年度訴第944號判決廢棄。
      2.訴願決定、復查決定及原處分均撤銷。
      3.再審及前審訴訟費用由再審被告負擔。
    (二)再審被告聲明：
      1.駁回再審原告之訴。
      2.再審及前審訴訟費用由再審原告負擔。
三、再審原告主張：
    (一)系爭貨品原產地之認定，原確定判決割裂適用毫無法律授
      權又非法規命令之之行為時「進口貨物原產地認定標準參
      考事項」第3 點前文規定，即逕行認定系爭貨品為中國大
      陸物品，而未整體一併適用同一「參考事項」第3 點但書
      、第10點、第11點規定，更未適用「關稅法」第28條、「
      進口貨物原產地認定標準」第4 條規定審定處理，則原確
      定判決當有違背行政訴訟法第273 條第1 項第1 款「適用
      法規顯有錯誤」之情形：
      1.按本件行為時「關稅法」第28條規定：「（第1 項）海
        關對進口貨物原產地之認定，應依原產地認定標準辦理
        ，必要時，得請納稅義務人提供產地證明文件。在認定
        過程中如有爭議，納稅義務人得請求貨物主管機關或專
        業機構協助認定，其所需費用統由納稅義務人負擔。（
        第2 項）前項原產地之認定標準，由財政部會同經濟部
        定之。」；嗣財政部會同經濟部根據前揭「關稅法」第
        28條第2 項之授權，訂定有「進口貨物原產地認定標準
        」之法規命令，而依行為時「進口貨物原產地認定標準
        」第4 條規定「進口貨物原產地由進口地關稅局認定，
        認定有疑義時，由進口地關稅局報請財政部關稅總局會
        同有關機關及學者專家會商。」；是以，有關進口貨物
        原產地之認定，自應以前揭「關稅法」第28條與「進口
        貨物原產地認定標準」第4 條規定作為法令依據；因此
        ，進口貨物原產地認定過程中如有爭議，納稅義務人有
        請求貨物主管機關或專業機構協助認定之法律上權利，
        而進口地關稅局有報請財政部關稅總局會同有關機關及
        學者專家會商之法律上義務，亦即，進口地關稅局依法
        並無自行片面認定之權限；然查，本件系爭貨品進口，
        因其外包裝標誌貼有「中國南方航空」快遞運送單字樣
        致滋生產地認定疑義時，再審原告當時即提出積極之本
        案卷附相關具體事證，並於95年9 月12日檢送瑞士產製
        之相同貨品申請與系爭貨品鑑定比對，來反證證明系爭
        貨品外包裝標誌不實，並不服再審被告僅僅單憑系爭貨
        品外包裝標誌即逕為「虛報原產地」之認定，惟再審被
        告並未遵循上開法令規定處理，竟自行片面認定系爭貨
        品進口地為中國大陸，而原確定判決也未依據前揭「關
        稅法」第28條與「進口貨物原產地認定標準」第4 條規
        定審理本件，竟然與再審被告作同一認定並判決，徵之
        行政法院97年度判字第360 號判例與大法官釋字第177
        號解釋文意旨，原確定判決當有因未適用「關稅法」第
        28條與「進口貨物原產地認定標準」第4 條等規定，而
        有「適用法規顯有錯誤」之情事。
      2.再查，再審被告自承係依據行為時「進口貨物原產地認
        定標準參考事項」（下稱參考事項）第3 點前文規定逕
        認定系爭貨品為中國大陸云云（參再審被告97年6 月3
        日行政訴訟答辯狀理由三第14－18行）；然而，「參考
        事項」是海關自行依職權所制定，此由「參考事項」第
        1 點開宗明義內容即可明之，亦即，「參考事項」既非
        源自法律之直接授權，也無法律轉委任之授權，更非法
        規命令，則「參考事項」究其性質，應僅僅純屬海關自
        行規範有關技術性、細節性之內部行政規則，雖可作為
        海關官員執行職務之參考，但不得反逕以其作為處罰構
        成要件之事實認定；然而，本件在沒有其他與系爭貨品
        原產地認定相關之必要證據補強下，再審被告即以系爭
        貨品外包裝貼有「中國南方航空」快遞運送單字句作為
        唯一證據，逕依「參考事項」第3 點前文規定，認定系
        爭貨品原產地為中國大陸，屬於「虛報原產地」，即直
        接涵攝為「其他違法行為涉及逃避管制」，逕依海關緝
        私條例第37條第3 項轉依第37條第1 項論處再審原告不
        利益之行政處分；此不僅將有無「涉及逃避管制」行為
        之認定，委諸於既無法律授權又非法規命令之海關自行
        制定之內部規範「參考事項」，已違行政程序法第5 條
        之明確性法律原則與不當聯結禁止原則；甚至，再審被
        告不顧前揭法律（關稅法28條）或其授權之法規命令（
        進口貨物原產地認定標準第4 條）所定相關程序，此自
        也已侵害再審原告依法請求貨物主管機關或專業機構協
        助認定之法律上權利，且再審被告也違背報請財政部關
        稅總局會同有關機關及學者專家會商之法律上義務，而
        違背法律保留原則（司法院大法官會議釋字第210 號、
        第367 號及第313 號解釋參照），而原確定判決審理本
        件竟然與再審被告作同一認定並判決，徵之行政法院97
        年度判字第360 號判例與大法官釋字第177 號解釋文意
        旨，原確定判決所適用之法規，顯然不合於法律所規定
        之明確性法律原則與不當聯結禁止原則，且與司法院大
        法官會議解釋所揭示之法律保留原則相違背，而有「適
        用法規顯有錯誤」之情事。
      3.退步言，縱使欲依參考事項作為本件處理法據，再審被
        告理應整體並全部適用「參考事項」所有之規定，而非
        割裂並選擇利己之採用；因查，參考事項第3 點但書明
        定：「但進口人提出積極反證證明原有產地標誌不實者
        ，不在此限。」，另外，參考事項第10點規定：「進口
        人不服查緝單位或驗貨單位認定產地為特定國家貨物之
        案件，查緝或驗貨單位得就進口人提出之事證簽註意見
        後，送各關稅局『進口貨物原產地認定小組』複核。」
        ，此外，參考事項第11點規定：「驗貨或查緝單位認定
        產地後，進口人有疑義時，由進口人提供具體之相關事
        證，經各關稅局查證認定後仍有爭議時，始可報關稅總
        局認定。」。惟查，本件再審被告雖依參考事項第3 點
        前文處理，然再審原告當時也及時提出積極之本件卷附
        相關具體事證，並於95年9 月12日檢送瑞士產製之相同
        貨品申請與系爭貨品鑑定比對，來反證證明系爭貨品外
        包裝標誌不實，並不服再審被告僅僅單憑系爭貨品外包
        裝標誌即逕為「虛報原產地」之認定，然而，再審被告
        執意己見，不僅未依參考事項第3 點但書規定予以審查
        斟酌，抑且，也未依「參考事項」第10點及第11點規定
        ，將再審原告提出之事證簽註意見後，送各關稅局「進
        口貨物原產地認定小組」複核，並經各關稅局查證認定
        後仍有爭議時，報請關稅總局認定；顯見，縱使以「參
        考事項」作為法據處理本件，惟再審被告卻將「參考事
        項」規定予以割裂並選擇有利於己而適用，根本不顧「
        參考事項」所定之整體程序，則本件行政處分當已違反
        行政程序法第8 條「行政行為，應以誠實信用之方法為
        之，並應保護人民正當合理之信賴。」之法律原則；而
        原確定判決審理本件，僅割裂選用參考事項第3 點前文
        處理，並未一併全部適用參考事項第3 點但書、第10點
        及第11點等規定處理，竟然與再審被告作同一認定並判
        決，徵之行政法院97年度判字第360 號判例與大法官釋
        字第177 號解釋文意旨，原確定判決自有因未整體一併
        適用該「參考事項」第3 點但書、第10點及第11點規定
        處理，而有「適用法規顯有錯誤」之情事。
      4.更何況關稅法第28條授權訂定之進口貨物原產地認定標
        準，於97年1 月17日修正，其第4 條規定修正為「（第
        1 項）進口貨物原產地由進口地關稅局認定之。原產地
        認定有疑義時，進口地關稅局得通知納稅義務人限期提
        供產地證明文件或樣品。（第2 項）前項所稱產地證明
        文件，包括交易文件、產製該貨物之原物料或加工資料
        或其他相關資料。（第3 項）納稅義務人未依第一項期
        限提供產地證明文件或樣品，或所提供證明文件或樣品
        不足認定原產地，進口地關稅局得請求其他機關協助認
        定，其他機關未能自進口地關稅局請求協助日起二十日
        內提出明確書面意時，進口地關稅局應就現有查得資料
        認定貨物原產地。（第4 項）前項其他機關包括行政院
        農業委員會、經濟部及其他相關機關。」、並增訂第
        4-1 條「（第1 項）原產地認定過程中，納稅義務人依
        關稅法第二十八條第一項規定請求貨物主管機關或專業
        機構協助認定者，應通知進口地關稅局，進口地關稅局
        接到通知時，應將樣品及相關資料送相關機關或專業機
        構協助認定。（第2 項）進口地關稅局於接獲貨物主管
        機關或專業機構協助認定之回覆後，應綜合其他查得之
        事證，認定該進口貨物之原產地。」，顯見，進口貨物
        原產地之認定，應綜合進口貨物本身交易文件、產製該
        貨物之原物料或加工資料或其他相關資料並其他機關協
        助認定等等進口貨物原產地實質內涵作為認定標準，始
        具認定目的之合理性與公平性，不得單以進口貨物外包
        裝標誌之形式作為唯一認定標準。上開97年1 月17日修
        正之「進口貨物原產地認定標準」第4 條及第4-1 條規
        定，其修正之時間點既在本案起訴之前，則原確定判決
        法院審理本案時，亦應就上開修正後之法規命令併為審
        酌，唯原確定判決法院卻未予理會，甚原判決理由亦未
        說明未予審酌之理由，則原確定判決當也有「適用法規
        顯有錯誤」之情事。
    (二)原確定判決對於再審原告所提出之交易文件與運送文件等
      相關文件，可證明系爭貨品是屬瑞士出口製品事實之足以
      影響於判決之重要證據漏未審酌，則原確定判決當有違背
      行政訴訟法第273 條第1 項第14款規定之再審情事：
      1.按「原判決就足以影響於判決之重要證據漏未斟酌者」
        得提出再審之訴，為行政訴訟法第273 條第1 項第14款
        所明定；而所謂原判決就足以影響於判決之重要證物漏
        未斟酌，係指當事人在前訴訟程序已經提出該證物，而
        前確定判決漏未於理由中斟酌，如經斟酌原裁判將不致
        為如此之論斷而言（最高行政法院96年度裁字第792 號
        裁定意旨參照）。又按「進口貨物原產地認定標準」第
        4 條第2 項規定「前項所稱產地證明文件，包括交易文
        件、產製該貨物之原物料或加工資料或其他相關資料。
        」。
      2.查再審原告向黛安芬公司之報價(QUOTATION) 單、黛安
        芬台灣公司之採購單3 頁、Union International AG公
        司95年8 月22/23 日出具之Invoice 與Packing List及
        再審原告先後匯四批系爭貨品交易款之銀行匯款單，均
        是系爭貨品買賣交易之原始證明文件，可證明系爭貨品
        是瑞士出口製品之事實；而且，相互對照黛安芬台灣公
        司之訂購單與Union AG公司編號359/2530及359/2532之
        Invoice （發票）與Packing List（裝箱單），二者皆
        同以設計型號44669/Q7A/8935與44670/Q7A/8935，作為
        採購同一型號之貨物，即可獲證系爭貨品是屬瑞士出口
        製品；況Union AG公司Invoice （發票）與Packing
        List（裝箱單），不僅有代表瑞士St.Gall-Appenzell
        工商公會之驗證圖記、瑞士商務局代表人C.Eberle之簽
        署及台灣文化經濟代表團等3 個瑞士當地機構之簽章驗
        證；而且，細閱其上文義，亦明確記載「瑞士St. Gall
        、空運載貨、新加坡、台灣台北弘邦貿易有限公司」（
        中譯）等等文句，更足證系爭貨品與中國大陸毫無關連
        ；因此，上開4 份書證自屬前揭法令所明定之交易文件
        ，更為本件系爭貨品原產地認定之重要交易文件，當足
        以影響於原確定判決就系爭貨品原產地認定之重要證物
        ，唯原確定判決理由竟然漏未斟酌，顯已違背行政訴訟
        法第273 條第1 項第14款之規定，自足構成再審之事由
        。
      3.其次，依循本件系爭貨品運送流程先後順序，新加坡航
        空公司簽發之「618/ZRH/00000000」提單，其上「
        Consignee 」（收貨人）載明為新加坡DMS ASIA
        PACIFIC 公司；再者，新加坡海關「CARGO CLEARANCE
        PERMIT」表單第一頁，其上也記載「IMPORTER」（進口
        人）為新加坡DMS ASIA PACIFIC SINGAPORE公司，而表
        單第二頁，則明白記載新加坡UPPOLLO 公司為辦理系爭
        貨品自新加坡出口通關之承攬公司；嗣對照新加坡
        UPPOLLO 公司因辦理承攬系爭貨品自新加坡出口運送至
        台北之通關手續，而依國際貿易慣例自行簽發之「
        UFX-3843」分提單，其上記載之shipper （託運人）為
        新加坡DMS ASIA PACIFIC公司；嗣復稽之FedEX 航空公
        司以FX5802飛機載運系爭貨品所簽發之「000000000000
        」主提單，其上記載shipper （託運人）為新加坡
        UPPOLLO 公司；據此，綜合交叉比對上開4 份書證記載
        之對象內容，可悉系爭貨品運送流程：95年8 月23日自
        瑞士ZURICH機場出口，由新航SQ345 航班載運，95年8
        月24日飛抵新加坡，交由新加坡DMS ASIA PACIFIC公司
        收貨；新加坡DMS ASIA PACIFIC公司收貨後，於95年8
        月27日，再交由新加坡UPPOLLO 空運承攬公司負責自新
        加坡轉機運送至台北之出口通關暨託運相關事宜；新加
        坡UPPOLLO 空運承攬公司託交FedEX 航空公司以FX5802
        貨機自新加坡出口空中運送至台北。是故，新加坡
        UPPOLLO 公司簽發之「UFX-3843」分提單及FedEX 航空
        公司所簽發之「0000000 00000 」主提單，是系爭貨品
        在新加坡當地有關承攬轉機運送之原始證明文件，且可
        比對並串聯新加坡航空公司簽發之「618/ZRH/00000000
        」提單與新加坡海關「CARGO CLEARANCE PERMIT」表單
        ，所顯示系爭貨品自瑞士轉經新加坡運送至台北之整體
        運送流程，包括系爭貨品在新加坡至少停留2 天以上，
        更換破損外包裝後，再經FedEX 航空公司FX5802貨機自
        新加坡出口空中運送至台北，自屬前揭法令所明定產地
        證明相關之資料文件，更為本件系爭貨品原產地認定之
        重要運送文件，此當足以影響於原確定判決就系爭貨品
        原產地認定之重要證物，唯原確定判決理由竟然漏未斟
        酌，顯已違背行政訴訟法第273 條第1 項第14款之規定
        ，自足構成再審之事由。
    (三)原確定判決對於再審原告所提出新加坡航空公司承載主系
      爭貨品之提單與新加坡海關表單，縱或略為參酌，但卻對
      上開兩份書面證據明確記載之可證明系爭貨品是從瑞士出
      口事實之足以影響於判決之重要英文字句證據，竟疏漏未
      審酌，則原確定判決自有違背行政訴訟法第273 條第1 項
      第14款規定之再審情事：
      1.查新加坡航空公司「SQ345 」航班，每天上午11時05分
        固定自瑞士蘇黎世ZURICH (ZRH)啟程直飛，並於隔天上
        午6 時正飛抵新加坡(SIN) 樟宜機場(Changi)，且由新
        加坡航空公司簽發編號「618/ZRH/00000000」之主提單
        上文句，明確記載：「shipper 」（託運人）：瑞士
        UNION AG公司；「Consignee 」（收貨人）；DMS ASIA
        PACIFIC SINGAPORE 公司；「Carrier`s Agent Name
        and City」（運送人）：SINGAPORE AIRLINES LTD. （
        新加坡航空公司）「Airport of Departure」（出口機
        場）：「ZURICH（蘇黎世）」；「to」（到）：SIN （
        新加坡英文簡稱）裝載貨物為「TEXTILES」（織品），
        共36箱；「Flight」（班機）：搭乘「23 AUG 2006 」
        （即95年8 月23日）之「SQ345 」航班；特別載明「
        Notify（通知）－＞FONG PAN TRADING COMPANY
        LTD.12TH FLOOR.NO.96 NAN KING EAST ROAD. SECT.1
        10463 TAIPEI－TAIWAN」（即台灣台北市○○○路○ 段
        96號12樓弘邦貿易有限公司）；因此，從新加坡航空公
        司簽發編號「618/ZRH/00000000」之主提單內容，其字
        句明白顯示該提單搭載貨物為36箱紡織品，自瑞士蘇黎
        世機場出口，抵達地為新加坡，由新加坡DMS ASIA
        PACIFIC 公司當收貨人，並特別指示通知再審原告為最
        終收貨人；足見新航編號「618/ZRH/00000000」主提單
        所搭載之36箱紡織品，是從瑞士蘇黎世機場出口，經新
        加坡轉至台北，最終交付予再審原告。甚至，主提單號
        碼中間標明之「ZRH 」也係ZURICH（即瑞士蘇黎世）之
        簡稱，故系爭貨品如果是原確定判決所稱「自中國大陸
        出口」，則與系爭貨品有關之主提單號碼中焉會有「
        ZRH 」字句，此更足證明原確定判決就足以影響於判決
        之重要英文字句證據，顯然有漏未審酌之情事，而非證
        據取捨之問題。
      2.另由新加坡海關出具之「CARGO CLEARANCE PERMIT」編
        號IM6I014762號表單共二頁，其上字句明確記載：【第
        1 頁】左半部：「IMPORTER」：新加坡DMS ASIA
        PACIFIC SINGAPORE 公司；「PLACE/PORT OF LOADING
        」（裝運地/ 港）為「ZURICH（蘇黎世）」；【第1 頁
        】右半部：「VOYAGE/FLIGHT NO」（航班號碼）：「
        SQ345 」；「OBL/MAWB NO 」（即主提單號）：「
        00000000000 」（按：此與前舉「618/ZRH/00000000」
        主提單號相同）；「ARRIVAL DATE」（抵達日期）：「
        24/08/2006」；裝載貨物為「TEXTILES」（織品）；「
        TOTAL GROSS WT/UNITS」及「TOTAL OUTER PACK」分別
        載明「1121KG M」及「36/CTN」；【第2 頁】「
        TRADER`S REMARKS」（第2 行）也載明「WILL BE
        RE-EXPORT BY AIR TO TAIPEI AT A LATER STAGE 」（
        下一階段將再空運出口至台北）；「NAME OF COMPANY
        」（即辦理自新加坡復運出口通關業務）為「UPPOLLO
        FREIGHT EXPRESS 」公司。因此，從新加坡海關表單內
        容，明確顯示該表單所記載貨物為36箱紡織品，搭乘「
        SQ345 」飛機，自瑞士蘇黎世機場出口，主提單號為「
        00000000000 」，抵達地為新加坡，由新加坡DMS ASIA
        PACIFIC 公司為進口人，但負責自新加坡復運出口通關
        業務為新加坡UPPOLLO FREIGHT EXPRESS 公司，並特別
        註明將再空運出口至台北，可獲證系爭貨品最終目的地
        在台北。
      3.職故，參酌「SQ345 」航班動態表，並綜合交叉比對新
        航編號「618/ZRH/00000000」主提單，與新加坡海關出
        具之「CARGO CLEARANCE PERMIT」編號IM6I014762號表
        單，不論是主提單號碼、出口機場、運抵地、運送貨物
        項目與箱數、新加坡進口人與最終收貨地為台北等等記
        載，兩者間具有相互一致之關聯性，足證系爭之36箱紡
        織品，是瑞士UNION AG公司交給新加坡航空公司空運，
        航空公司簽發編號「618/ZRH/00000000」主提單，從瑞
        士蘇黎世(ZURICH)機場出口，由新加坡航空公司「
        SQ345 」航班運抵新加坡，並特別指示通知再審原告為
        最終收貨人，由此可證，系爭貨品根本非從中國大陸出
        口。
      4.又據新加坡海關表單內容，既已明確顯示該表單所記載
        貨物搭乘「SQ345 」飛機，自瑞士蘇黎世機場出口，主
        提單號為「00000000000 」，抵達地為新加坡，由新加
        坡DMS ASIA PACIFIC公司為進口人，並由新加坡
        UPPOLLO FREIGHT EXPRESS 公司負責自新加坡復運出口
        通關業務，並特別註明將再空運出口至台北。唯查，原
        確定判決理由竟謂該內容「僅能證明系爭貨物自新加坡
        出口」云云（參原確定判決書第11頁第10至13行），由
        此可悉，原確定判決理由就上開再證10號內容，並非證
        據取捨之問題，而係顯然漏未審酌足以影響於原確定判
        決之英文字句，始造成上述錯誤解讀，而原確定判決既
        然對於上開兩份書面證據明確記載之可證明系爭貨品是
        從瑞士出口事實之足以影響於判決之重要英文字句證據
        ，顯有漏未審酌之情事，則原確定判決自有違背行政訴
        訟法第273 條第1 項第14款之再審事由。
      5.此外，由於原確定判決法庭不僅不讓再審原告閱卷對本
        件有決定性影響之爭議誤導證據文書往來文件，抑且拒
        絕再審原告傳訊作成該爭議證據文書之新航台灣分公司
        與FedEX 台灣分公司承辦人出庭作證之聲請，以致於影
        響原確定判決法庭心證甚巨之再審被告所提之針對主提
        單之「新加坡航空貨運股份有限公司台灣分公司95年9
        月29日回覆函」與「FedEx 聯邦快遞公司台灣分公司96
        年4 月19日回覆函」等兩份文件，縱經再審原告解釋其
        與其他相關證據矛盾不符，唯原確定判決法庭不理；然
        而，原確定判決法庭參酌之新加坡海關出具之表單，其
        上所記載之主提單號碼、出口機場、運抵地、運送貨物
        項目與箱數、新加坡進口人與最終收貨地為台北等等記
        載，皆與新航主提單內容相同；縱使依新航主提單本文
        文義，也清楚明白記載系爭貨品係自瑞士ZURICH機場於
        西元2006年8 月23日啟程搭乘SQ345 航班飛抵新加坡，
        且Notify（通知）台北之再審原告等等文句，則系爭貨
        品焉會無訂位紀錄呢。顯然，新航台灣分公司事後回覆
        文意與上開書證記載內容，相互矛盾不符，亦即，由新
        航台灣分公司代替屬於新加坡公司業務範圍所答覆之「
        新加坡航空貨運股份有限公司台灣分公司95年9 月29日
        回覆函」，明顯與本件重要證據不符，此亦足以證明原
        確定判決對於上開兩份書面證據明確記載之可證明系爭
        貨品是從瑞士出口事實之足以影響於判決之重要英文字
        句證據，顯然漏未審酌，而非證據取捨之問題，則原確
        定判決自有違背行政訴訟法第273 條第1 項第14款之再
        審事由。
      6.其次，綜合新航主提單、新加坡海關出具之表單，與新
        加坡UPPOLLO 公司簽發之分提單及FedEX 航空公司所簽
        發主提單，其上字句明白記載系爭貨品自瑞士空運到新
        加坡之收貨人為DMS ASIA PACIFIC公司，但將系爭貨品
        轉託運予FedEX 快遞公司是UPPOLLO 空運承攬公司，而
        非DMS ASIA PACIFIC公司，故FedEX 快遞公司與DMS
        ASIA PACIFIC公司間既無系爭貨品之運送關係，則
        FedEX 快遞公司焉會通知DMS ASIA PACIFIC公司更換系
        爭貨品外包裝及其他運送之相關事宜。因之，FedEX 台
        灣分公司96年4 月19日回覆函略謂「該貨之外包裝於新
        加坡無任何破損情形，亦無通知DMS ASIA PACIFIC公司
        更換外包裝」云云，乃因與FedEX 公司接洽承載系爭貨
        品運送事宜之對象窗口，是為UPPOLLO 公司，並非DMS
        ASIA PACIFIC公司，則FedEX 公司當「無通知DMS ASIA
        PACIFIC 公司更換外包裝」之理！且因UPPOLLO 公司是
        將DMS ASIA PACIFIC公司已經更換好外包裝之系爭貨品
        ，再託交FedEX 公司運送至台北，故FedEX 公司從
        UPPOLLO 公司所收到之系爭貨品外包裝，當係已重新包
        裝完後之外觀形貌，自無任何破損情形；據此可推知，
        再審被告之前函詢FedEX 台灣分公司「有無通知DMS
        ASIA PACIFIC公司更換外包裝？」之查證內容，顯然文
        不對題，已有誤導詢答之嫌！從而，FedEX 台灣分公司
        事後回覆文意與上開等書證記載內容，相互矛盾不符，
        亦即，由FedEX 台灣分公司代替屬於FedEX 新加坡公司
        業務範圍所答覆之「FedEx 聯邦快遞公司台灣分公司96
        年4 月19日回覆函」，明顯與本案重要證據不符。此進
        一步證明原確定判決對於上開書面證據明確記載之可證
        明系爭貨品是從瑞士出口事實之足以影響於判決之重要
        證據字句，顯然漏未審酌，而非證據取捨之問題，則原
        確定判決自有違背行政訴訟法第273 條第1 項第14款之
        再審事由。
    (四)經查負責承攬系爭貨品自瑞士出口運送至新加坡通關手續
      之瑞士M. Schaffhauser 公司西元2007年10月23日函文內
      容，可悉，與新加坡航空公司「618/ZRH/00000000」主提
      單相關之系爭貨品自瑞士出口資料等，因已超過1 年而遭
      電腦系統自動刪除，故再審原告乃提供系爭貨品業經瑞士
      St.Gall-Appenzell 工商公會簽章驗證，並經「瑞士商務
      局」驗證簽署，而已完成系爭貨品確係在瑞士製造生產之
      實質證明之第07086 號原產地證明書、買賣交易之原始證
      明文件、整體運送流程文件及其他相關之資料文件，作為
      系爭貨品原產地之證明文件；況依關稅法第28條授權訂定
      之進口貨物原產地認定標準第4 條第2 項所規定之「產地
      證明文件，包括交易文件、產製該貨物之原物料或加工資
      料或其他相關資料。」，並未限定僅「出口報單」一種；
      因此，原確定判決只因再審原告未能提出「瑞士出口報單
      」，遽認「系爭貨品產地為中國大陸」，則原確定判決當
      也有漏未詳細斟酌瑞士M. Schaffhauser 公司西元2007年
      10月23日函文有關系爭貨品自瑞士出口資料已遭電腦系統
      自動刪除之內容；甚至，原確定判決認為「產地證明文件
      僅限定出口報單一種」，顯與上揭「進口貨物原產地認定
      標準」第4 條第2 項規定不符，而有「適用法規顯有錯誤
      」之情事，則原確定判決當併違背行政訴訟法第273 條第
      1 項第1 款與第14款之再審事由。
    (五)按「自白不得當作認定事實之唯一證據，仍應調查其他必
      要之證據，以察是否與事實相符。」、「當事人所主張或
      陳述之事實，須以證據證明之」是為訴訟法共通之法理；
      本件新航主提單與再證10號之新加坡海關表單，其上均記
      載收貨人或進口人是為新加坡DMS ASIA PACIFIC公司，故
      新加坡DMS ASIA PACIFIC公司95年8 月30日所發有關「重
      新更換36箱貨品之破損包箱」內容之信函，當具關聯性與
      可信性，況再審被告亦未爭執其真正，則上開信函當具有
      證據能力；據此，再比對FedEX 主提單，其上記載
      shipper （託運人）為新加坡UPPOLLO 公司，故將系爭貨
      品轉託運予FedEX 公司既是UPPOLLO 公司，而非DMS 公司
      ，亦即，DMS 公司與FedEX 公司間並無運送關係，前已述
      之，則DMS 公司重新包裝原本破損之系爭貨品外包裝乙事
      ，FedEX 快遞公司焉會知悉，甚至於「通知DMS 公司換妥
      包裝」。唯原確定判決竟單單挑選再審原告於復查時陳述
      ：「…四、本批貨物…惟因貨到新加坡，卸貨時意外造成
      外包裝破損，要轉運出口台灣前，航空公司發現該破損情
      形後，為避免爭端，不予裝載，並通知新加坡承攬公司換
      妥包裝…」乙句不嚴謹之筆誤詞句（參原判決書第10頁第
      17行以下），作為再審被告向FedEX 台灣分公司誤導查詢
      致錯誤回覆函之佐證，此不僅與系爭貨品是否在瑞士製造
      生產之原產地證明無關，且完全不顧其與上揭足以影響於
      原確定判決之重要證據矛盾不符之情事，更與論理法則違
      背，誠屬遺憾！為此，原確定判決既有前述之違背行政訴
      訟法第273 條第1 項第1 款與第14款之再審情事。
    (六)再審被告稱本件係根據關稅法與進口貨物原產地認定標準
      規定辦理云云，可悉，再審被告自本件行政處分迄今，一
      直籠統含混模糊，未曾明確指出究竟係根據關稅法與進口
      貨物原產地認定標準規定之哪一條文規定辦理及本件究竟
      不符合關稅法與進口貨物原產地認定標準規定哪一條文規
      定。退步言，縱使欲依據既無法律授權又非法規命令之海
      關自行制定之內部規範－行為時參考事項規定審定，再審
      被告亦應一併整體適用該參考事項第3 點但書、第10點、
      第11點規定處理本件，而非僅僅選擇有利於己而割裂適用
      參考事項第3 點本文規定處理本件而已，況再審原告當時
      除了及時提出積極之本件卷附相關具體事證外，也於95年
      9 月12日檢送瑞士產製之相同貨品，申請與系爭貨品鑑定
      比對，俾以證明系爭貨品外包裝標誌不實，並對再審被告
      僅僅單憑系爭貨品外包裝標誌即逕為「虛報原產地」之認
      定，再審原告表示不服，然而，再審被告既未遵循關稅法
      第28條與「進口貨物原產地認定標準」第4 條規定處理，
      也未依「參考事項」第3 點但書、第10點及第11點規定予
      以審查斟酌，即逕自片面遽認系爭貨品進口地為中國大陸
      而為本件處分，則本件處分不僅違反關稅法第28條與進口
      貨物原產地認定標準第4 條之規定，抑且違背「參考事項
      」所定之整體程序，再審原告前狀業已詳述，敬請併為參
      酌；而原確定判決審理本件，也僅割裂選用「參考事項」
      第3 點前文處理，並未一併全部適用「參考事項」第3 點
      但書、第10點及第11點等規定處理，竟然與再審被告作同
      一認定並判決，徵之行政法院97年度判字第360 號判例與
      大法官釋字第177 號解釋文意旨，原確定判決自有因未整
      體一併適用該「參考事項」第3 點但書、第10點及第11點
      規定處理，且未依據關稅法第28條與「進口貨物原產地認
      定標準」第4 條規定處理，而有違背行政訴訟法第273 條
      第1 項第1 款「適用法規顯有錯誤」之情事。
    (七)再審被告又稱台北文化經濟代表團驗證之第07086 號原產
      地證明書，僅就文件簽名作書面審核，未就出口貨物實際
      查證，故產地證明書僅為參考文件之一，非認定產地之唯
      一證據云云。唯查，從第07086 號原產地證明書全文觀之
      ，其正面有代表St.Gall-Appenzell 工商公會之驗證圖記
      「」，背面則有「瑞士商務局」代表人C. Eberle 之簽署
      等二個機關之官方驗證，足證系爭貨品產地之認定，不僅
      業經瑞士St.Gall-Appenzell 工商公會簽章驗證確在瑞士
      製造，並經「瑞士商務局」證明第07086 號原產地證明書
      確在瑞士制作之驗證簽署，此當已完成系爭貨品確係在瑞
      士製造生產之實質證明；至於，我國駐瑞士之「台北文化
      經濟代表團」，既然僅是我國派駐瑞士辦理有關簽證之業
      務，並非實質調查機構，則其對原產地證明書之認證，當
      僅限於原產地證明文件制作地點之證明；亦即，貨物內容
      原產地之證明，應以瑞士當地之官方代表機構驗證為準，
      而我國駐瑞士之單位─「台北文化經濟代表團」，既無權
      力亦無職責更無人力驗證每一筆貨物內容之原產地，此乃
      屬國際貿易處理事務之經驗法則；況且，再審原告除了提
      出第07086 號原產地證明書外，另外也提出相關交易文件
      、運送文件，作為系爭貨品產地在瑞士之證明，是以，再
      審被告狀述不實，且與經驗法則、論理法則相互矛盾；而
      原確定判決審理本件，竟然也與再審被告作同一認定並判
      決，原確定判決自有違背經驗法則與論理法則，徵之行政
      法院97年度判字第360 號判例與大法官釋字第177 號解釋
      文意旨，原確定判決理由因違反行政訴訟法第189 條第1
      項規定，而有違背行政訴訟法第273 條第1 項第1 款「適
      用法規顯有錯誤」之情事。
    (八)又再審被告稱系爭貨品36箱外包裝標誌，有中國南方航空
      公司標籤，自青島出口，而瑞士UNION AG公司在青島有二
      家製造LACE工廠，經向新加坡航空公司查證，618/ZRH/00
      000000提單無訂位資料云云，經查，設於瑞士之Union
      International AG集團公司是生產女性胸罩刺繡花邊蕾絲
       (embroidery laces) 之製造廠商，該公司在瑞士、奧地
      利、土耳其及中國等地區分別設有製造工廠，但各地區所
      生產製品之品質、規格、設計型號、貨品編號等等，配合
      當地市場需求面及客戶要求，不盡相同；本件進口乃因黛
      安芬台灣公司透過上訴人採購Union AG公司設計型號為
      44669/Q7A/8935與44670/Q7A/8935，貨品編號為
      28745/000000000 之系爭貨品數批，而由瑞士Union AG公
      司在瑞士Lichtensteig之工廠製造生產後直接出口，此相
      互對照黛安芬台灣公司之訂購單與Union AG公司編號
      359/2530及359/2532之Invoice （發票）與Packing List
      （裝箱單），二者皆同以設計型號44669/Q7A/8935與
      44670/Q7A/8935，作為採購同一型號之貨物，即可獲證系
      爭貨品是屬瑞士出口製品；甚至Union AG公司之Invoice
      （發票）與Packing List（裝箱單），也經瑞士
      St.Gall-Appenzell 工商公會、瑞士商務局及台北文化經
      濟代表團等3 個機構之簽章驗證；至於，Union AG公司中
      國大陸青島工廠，雖有製造蕾絲貨品，惟製品之品質、規
      格、設計型號、貨品編號等等，與本件系爭貨品不同，屬
      於價格低之次級品，僅僅專供廣大中國大陸之內銷市場使
      用，並未出口外銷，此由Union AG公司函文末段表明「本
      公司中國青島工廠並無製造Invoice 2530、2532之刺繡花
      邊蕾絲貨品」，即可明證；此外，系爭貨品自瑞士蘇黎世
      出口直接運抵新加坡後，因卸貨不意使其外包裝破損，新
      加坡DMS 公司為更換破損外包裝時，誤將貼有「中國南方
      航空」快遞運送單字樣包裝箱，予以重新包裝後，復轉空
      運進口至台灣，此全係新加坡DMS 公司作業不嚴謹且又不
      熟悉我國法令所造成之誤會，此可參酌新加坡DMS 公司95
      年8 月30日之信函內容，即可徵之。而新航台灣分公司事
      後回覆再審被告函文謂：「無訂位資料」，明顯與新加坡
      航空公司出具之「618/ZRH/00000000」主提單、新加坡海
      關之CARGO CLEARANCE PERMIT表單及瑞士M.
      Schaffhauser公司西元2007年10月23日函文內容等三份書
      證，相互矛盾，且與事實不符；而原確定判決審理本件顯
      然沒有斟酌全辯論意旨，也未依論理法則判斷，竟然也與
      再審被告作同一認定並判決，徵之行政法院97年度判字第
      360 號判例與大法官釋字第177 號解釋文意旨，原確定判
      決理由因違反行政訴訟法第189 條第1 項規定，而有違背
      行政訴訟法第273 條第1 項第1 款「適用法規顯有錯誤」
      之情事。
    (九)另再審被告復稱其外包裝之航空標籤均有明顯遭割除痕跡
      「再審原告於復查階段時，自稱FedEX 航空公司知情破損
      ，唯再審被告向航空公司查證無破損，再審原告說詞矛盾
      」云云，雖然，再審原告於復查階段時狀稱因貨到新加坡
      ，卸貨時意外造成外包裝破損，要轉運出口台灣前，航空
      公司發現該破損情形後，為避免爭端，不予裝載，並通知
      新加坡承攬公司換妥包裝云云，唯查，再審被告先稱「其
      外包裝之航空標籤均有明顯遭割除痕跡」，嗣又稱「再審
      被告向航空公司查證無破損」，前後矛盾歧異；況且，「
      自白不得當作認定事實之唯一證據，仍應調查其他必要之
      證據，以察是否與事實相符。」、「當事人所主張或陳述
      之事實，須以證據證明之」是為訴訟法共通之法理；再審
      原告上述筆誤，顯與新加坡DMS 公司95年8 月30日信函內
      容、新加坡UPPOLLO 公司簽發之「UFX-3843」分提單及
      FedEX 快遞公司簽發之「000000000000」主提單記載等三
      份書證，顯然不符，蓋因將系爭貨品轉託運予FedEX 快遞
      公司載運者，是UPPOLLO 空運承攬公司，並非DMS ASIA
      PACIFIC 公司，故DMS 公司與FedEX 快遞公司間既無運送
      關係，則DMS 公司重新包裝原本破損之系爭貨品外包裝乙
      事，FedEX 快遞公司焉會知悉，甚至於「通知DMS 公司換
      妥包裝」。因此，再審原告於復查自述之筆誤，顯與上揭
      相關證據所顯示之事實過程有誤差；而原確定判決審理本
      件，竟然僅截取不利於再審原告之一段與相關證據不符之
      錯誤自述，且全然不採信有證據證明之再審原告其他自述
      ，並與再審被告作同一認定並判決，則原確定判決理由因
      完全不顧其與上揭足以影響於原確定判決之重要證據矛盾
      不符之情事，而已違背行政訴訟法第273 條第1 項第14款
      「足以影響於原判決之重要證物漏未斟酌」之再審情事。
    (十)再審被告又稱鑑定或比對，須產品具特定性或可辨識性，
      再審原告不提供系爭貨品之瑞士出口報單及相關運送文件
      等直接特定簡易明瞭證據以供查核云云，經查，從瑞士M.
      Schaffhauser公司西元2007年10月23日函文內容，可悉，
      有關與新加坡航空公司出具「618/ZRH/00000000」相關之
      出口資料等，因已超過1 年而遭電腦系統自動刪除；況依
      「關稅法」第28條授權訂定之「進口貨物原產地認定標準
      」第4 條第2 項所規定之「產地證明文件，包括交易文件
      、產製該貨物之原物料或加工資料或其他相關資料。」亦
      即，產地證明文件並未限定僅「出口報單」一種，故再審
      原告提供系爭貨品業經瑞士St.Gall-Appenzell 工商公會
      簽章驗證，並經「瑞士商務局」驗證簽署，而已完成系爭
      貨品確係在瑞士製造生產之實質證明之第07086 號原產地
      證明書等之買賣交易原始證明文件、整體運送流程文件，
      當足作為系爭貨品原產地之證明文件，因此，再審被告顯
      屬卸責並隱瞞事實之詞；由於，本件新加坡DMS 公司作業
      不嚴謹所導致進口系爭貨品原產地之誤會，因再審原告從
      事進口貿易多年，第一次遭遇此事，而再審被告初僅要求
      再審原告提出系爭貨品產地在瑞士之原產地證明書，嗣提
      出後，再審被告審後又要求須有我國派駐瑞士機構之簽證
      ，故文件國內外往返，再加上再審被告一再刁難並拖延，
      致瑞士出口報單已不及提出，故再審原告乃以上揭交易文
      件、運送文件，與系爭貨品相關文件，作為系爭貨品產地
      在瑞士之證明；況系爭貨品「刺繡花邊蕾絲」係屬季節性
      之半成品，在瑞士具專利權，獨具特定性或可辨識性，再
      審原告並於95年9 月12日檢附瑞士產製之相同貨品申請與
      系爭貨品，送請再審被告供以鑑定比對，俾以證明系爭貨
      品外包裝標誌形式有誤，唯再審被告行政怠惰，既沒有依
      照關稅法第28條、進口貨物原產地認定標準第4 條規定及
      進口貨物原產地認定標準參考事項等法令規定所定之整體
      程序作為，甚至於，完全不理會再審原告所提出之上開書
      面證據資料，亦未依據行政程序法第37條但書規定具體說
      明為何不採信再審原告所提申請調查事實及證據之理由；
      再者，依據行政程序法第36條規定「行政機關應依職權調
      查證據，不受當事人主張之拘束，對當事人有利及不利之
      情形一律注意」，本件案發時，再審原告既已表示不服並
      申請調查事實及證據，則針對有疑點之系爭貨品之外包裝
      標誌形式，再審被告既不斟酌再審原告所提出之上開書面
      證據資料，也不依職權查證系爭貨品外包裝標籤上所顯示
      「貨運單號：000000000000」，是否即係本件系爭貨品或
      其他種類貨物、究由何一公司託運、其託運日期為何、為
      何須中轉CAN （廣州）及其收貨人為誰等應依職權調查之
      事項，且再審被告更未舉證證明該中國南方航空公司標籤
      為何與系爭貨品有關，即自行片面遽認系爭貨品進口地為
      中國大陸，殊屬速斷且失之偏頗，則其逕認系爭貨品為大
      陸物品之裁量處分，顯有濫用之違法情事；而原確定判決
      卻一再以「再審原告未提供系爭貨品之瑞士出口報單」為
      由，作為駁回再審原告之起訴，徵之前舉由「關稅法」第
      28條授權訂定之「進口貨物原產地認定標準」第4 條第2
      項「產地證明文件，包括交易文件、產製該貨物之原物料
      或加工資料或其他相關資料。」之規定，則原確定判決顯
      有違背行政訴訟法第273 條第1 項第1 款「適用法規顯有
      錯誤」
      之情事。
    (十一)再審被告另稱第07040 號及第07086 號產地證明書，無論
      格式、繕打字體、收件人名稱及證明人C.Eberle之簽字均
      不相同，故產地證明書證據力不足；況台北文化經濟代表
      團驗證之第07086 號產地證明書背面註明文字，未就出口
      貨物進行實質查證，無從認定為瑞士產製云云。惟查：
      1.參酌95年8月31日以英文書寫之第07086號產地證明書之
        代表「瑞士Chamber of Commerce and Industry of
        St.Gall-Appenzell 」（中譯：St.Gall-Appenzell 工
        商公會）驗證簽署人之字跡，勾稽比對再證3 號
        Invoice （發票）與Packing List（裝箱單）之代表「
        瑞士Chamber of Commerce and Industry of St.
        Gall-Appenzell」驗證簽署人之字跡，兩者顯屬同一簽
        署人。
      2.參酌第01144 號產地證明書之代表「瑞士Chamber of
        Commerce and Industry of St.Gall-Appenzell」驗證
        簽署人之字跡，勾稽比對95年8 月30日以德文書寫之第
        07040 號原產地證明書與代表「瑞士Chamber of
        Commerce and Industry of St.Gall-Appenzell」驗證
        簽署人之字跡，兩者顯屬另同一簽署人。
      3.由此可悉，代表「瑞士St.Gall-Appenzell 工商公會」
        之簽署人，因申請人申請日期不同，負責驗證之人，當
        由不同一人簽署；而上揭「德文版」第07040 號與「英
        文版」第07086 號二份原產地證明書，既非同一日制作
        ，且使用語言字體不同，故不僅其格式、繕打字體不完
        全相符，甚至亦非同一人代表「瑞士
        St.Gall-Appenzell 工商公會」驗證，從而，不同驗證
        人所簽署之字體自非相同。然而，從上揭二份證明書左
        下半側，皆有代表「瑞士St.Gall-Appenzell 工商公會
        」之驗證圖記，而原產地證明書一經「瑞士
        St.Gall-Appenzell 工商公會」簽章驗證，當已完成系
        爭貨品確係在瑞士製造生產之實質證明。
      4.至於第07086 號原產地證明書背面C. Eberle 之簽署，
        乃代表「瑞士商務局」證明第07086 號原產地證明書確
        在瑞士制作之驗證簽署，雖與「瑞士
        St.Gall-Appenzell 工商公會」分屬不同之驗證機構，
        但同具原產地為瑞士之實質證明；至於，我國駐瑞士之
        「台北文化經濟代表團」，既然僅是我國派駐瑞士辦理
        有關簽證之業務，並非實質調查機構，則其對原產地證
        明書之認證，當僅限於原產地證明書文件制作地點之證
        明；亦即，貨物內容原產地之證明，乃委諸當地之瑞士
        官方代表機構「瑞士St.Gall-Appenzell 工商公會」與
        「瑞士商務局」驗證，而我國駐瑞士之單位─「台北文
        化經濟代表團」，既無權力亦無職責驗證貨物內容之原
        產地，此從國際貿易及各國對原產地證明書制作之驗、
        認證實務做法，即可得悉之國際貿易一般定則。況徵之
        我國經濟部國貿局依貿易法第20之2 條規定，制作約有
        28種原產地證明書表格提供我國廠商使用之「原產地證
        明書」表格，其驗、認證實務做法亦同。
      5.綜上所析，從第07086 號原產地證明書之記載內容，系
        爭貨品不僅業經「瑞士St.Gall-Appenzell 工商公會」
        簽章驗證，並經「瑞士商務局」證明第07086 號原產地
        證明書確在瑞士制作之驗證簽署，則當已完成系爭貨品
        確係在瑞士製造生產之實質證明；唯查，再審被告具有
        公權力，如對上揭「德文版」第07040 號與「英文版」
        第07086 號二份原產地證明書有所懷疑，竟然不深入查
        證，致不知「德文版」與「英文版」之原產地證明書之
        格式、繕打字體等原本已有差異，再審被告竟逕作不當
        比較；又「Fong Pan Trading Company Ltd. 」係再審
        原告公司名稱之英文翻譯，其既僅係外國語言文字之翻
        譯，則第07086 號原產地證明書之收件人名稱「Fong
        Pang Trading Company Ltd. 」翻譯文字中，縱「Pang
        」字尾多打一個「g 」英文字母，亦不影響收件人之英
        文翻譯名稱係指再審原告之公司名稱，唯再審被告卻據
        以指摘，顯有故弄玄虛；更甚者，再審被告誤將「瑞士
        St.Gall-Appenzell 工商公會」與「瑞士商務局」二個
        驗證機構混淆，竟將代表「瑞士St.Gall-Appenzell 工
        商公會」驗證人之簽署簡寫，張冠李戴指為代表「瑞士
        商務局」驗證之C. Eberle 之簽署，並大言指摘「簽字
        不同」，更屬錯誤離譜！況且，上揭二份原產地證明書
        既非同一日制作，故代表「瑞士St.Gall-Appenzell 工
        商公會」驗證之人，自非同一個人負責，其簽署字體當
        然不同。是以，再審被告狀述不實，且與經驗法則、論
        理法則相互矛盾。
      6.從第07086 號原產地證明書全文觀之，其正面有代表「
        瑞士St.Gall-Appenzell 工商公會」之驗證圖記，背面
        則有「瑞士商務局」代表人C. Eberle 之簽署等二個機
        關之官方驗證，足證系爭貨品產地之認定，不僅業經「
        瑞士St.Gall-Appenzell 工商公會」簽章驗證確在瑞士
        製造，並經「瑞士商務局」證明第07086 號原產地證明
        書確在瑞士制作之驗證簽署，此當已完成系爭貨品確係
        在瑞士製造生產之實質證明；至於，我國駐瑞士之「台
        北文化經濟代表團」，既然僅是我國派駐瑞士辦理有關
        簽證之業務，並非實質調查機構，則其對原產地證明書
        之認證，當僅限於原產地證明文件制作地點之證明；亦
        即，貨物內容原產地之證明，應以瑞士當地之官方代表
        機構驗證為準，而我國駐瑞士之單位─「台北文化經濟
        代表團」，既無權力亦無職責更無人力驗證每一筆貨物
        內容之原產地，此乃屬國際貿易處理事務之經驗法則。
        然而，本件原確定判決法院就原產地證明書制作之驗、
        認證實務做法，或因誤解，亦未依職權調查原產地證明
        書制作之驗、認證實務做法，原確定判決理由竟然將我
        國駐瑞士「台北文化經濟代表團」，誤認為具有驗證貨
        物內容原產地實質證明之機構，並進而對其在第07086
        號原產地證明書驗證背面所記載「本驗證僅證明簽字屬
        實，至文件之內容不在證明之列」之文句，逕為「不足
        據以認定來貨為瑞士產製」之結論（參原判決書第11頁
        第16-19 行），則原確定判決理由之判斷，顯有違背經
        驗法則與論理法則，徵之行政法院97年度判字第360 號
        判例與大法官釋字第177 號解釋文意旨，原確定判決理
        由因違反行政訴訟法第189 條第1 項規定，而有違背行
        政訴訟法第273 條第1 項第1 款「適用法規顯有錯誤」
        之情事。
    (十二)又再審被告稱系爭貨品第35箱上中國南方航空公司標籤所
      載件數36箱，與實到件數吻合，…自青島出口，而瑞士
      UNION AG公司在青島有二家製造LACE工廠云云，經查：
      1.設於瑞士之Union International AG集團公司是生產女
        性胸罩刺繡花邊蕾絲(embroidery laces)之製造廠商，
        該公司在瑞士、奧地利、土耳其及中國等地區分別設有
        製造工廠，但各地區所生產製品之品質、規格、設計型
        號、貨品編號等等，配合當地市場需求面及客戶要求，
        不盡相同；本件進口乃因黛安芬台灣公司透過再審原告
        採購Union AG公司設計型號為44669/Q7A/8935與44670/
        Q7A/8935，貨品編號為28745/000000000 之系爭貨品數
        批，而由瑞士Union AG公司在瑞士Lichtensteig之工廠
        製造生產後直接出口，此相互對照黛安芬台灣公司之訂
        購單與Union AG公司編號359/2530及359/2532之
        Invoice （發票）與Packing List（裝箱單），二者皆
        同以設計型號44669/Q7A/8935與44670/Q7A/8935，作為
        採購同一型號之貨物，即可獲證系爭貨品是屬瑞士出口
        製品；甚至，Union AG公司之Invoice （發票）與
        Packing List（裝箱單），也經「瑞士St.
        Gall-Appenzell工商公會」、「瑞士商務局」及「台北
        文化經濟代表團」等3 個機構之簽章驗證；至於，
        Union AG公司中國大陸青島工廠，雖有製造蕾絲貨品，
        惟製品之品質、規格、設計型號、貨品編號等等，與本
        件系爭貨品不同，屬於價格低之次級品，僅僅專供廣大
        中國大陸之內銷市場使用，並未出口外銷，此由Union
        AG公司函文末段表明「本公司中國青島工廠並無製造
        Invoice 2530、2532之刺繡花邊蕾絲貨品」，即可明證
        。
      2.其次，系爭貨品自瑞士蘇黎世出口直接運抵新加坡後，
        因卸貨不意使其外包裝破損，新加坡DMS 公司為更換破
        損外包裝時，為圖便宜行事，誤將倉庫內貼有「中國南
        方航空」快遞運送單字樣包裝箱，重新包裝系爭貨品後
        ，復轉空運進口至台灣，此全係新加坡DMS 公司作業不
        嚴謹且又不熟悉我國法令所造成之誤會，此可參酌新加
        坡DMS 公司95年8 月30日之信函內容，即可徵之。況且
        ，依據再審被告狀中略謂：「36箱外包裝之航空標籤均
        有明顯遭割除痕跡」，更足見新加坡DMS 公司作業不嚴
        謹之工作態度導致誤會，衡理，茍系爭貨品果真是自中
        國大陸青島出口，而新加坡DMS 公司茍欲掩蓋其自中國
        大陸青島出口，當會以新包裝紙重新包裝系爭貨品，焉
        會在第35箱外包裝上獨留有完整之中國南方航空公司標
        籤而將其餘箱之外包裝之航空標籤予以割除，此顯不合
        情理。
      3.另外，再審被告單憑實到件數恰為36件，即確定「系爭
        貨品生產地為中國大陸」，亦屬擅權武斷之舉，蓋本案
        行政處分涉及剝奪人民（再審原告）一千多萬元之權益
        ，再審被告作成科罰之行政處分，不宜單憑「標籤所載
        件數恰為36件」之偶爾湊巧，即完全不理會並否定再審
        原告提出之可證明系爭貨品產地在瑞士之原產地證明書
        等交易文件及運送文件等。縱然，再審被告曾詢「新航
        台灣分公司」與「FedEX 台灣分公司」，唯從該二公司
        之事後回覆函內容觀之，再審被告所欲查證之內容，不
        僅文不對題且有誤導詢答之嫌，甚也與相關書證記載內
        容，相互矛盾不符，已析前述。因此，再審被告僅憑偶
        爾湊巧之「標籤所載件數恰為36件」，即不遵循「關稅
        法」第28條與「進口貨物原產地認定標準」第4 條規定
        處理，也不遵循「參考事項」第3 點但書、第10點及第
        11點規定予以審查斟酌，甚不深入查證其他相關事證，
        即逕自片面遽認系爭貨品進口地為中國大陸而為本件科
        罰處分，顯已違法並侵害再審原告之法律權益。
    (十三)再審被告覆稱鑑定或比對，須產品具特定性或可辨識性，
      再審原告不提供系爭貨品之瑞士出口報單及相關運送文件
      等直接特定簡易明瞭證據以供查核云云，惟按「關稅法」
      第28條授權訂定之「進口貨物原產地認定標準」第4 條第
      2 項所規定之「產地證明文件，包括交易文件、產製該貨
      物之原物料或加工資料或其他相關資料。」亦即，產地證
      明文件並未限定僅「出口報單」一種，故再審原告提供系
      爭貨品業經「瑞士St.Gall-Appenzell 工商公會」簽章驗
      證，並經「瑞士商務局」驗證簽署，而已完成系爭貨品確
      係在瑞士製造生產之實質證明之第07086 號原產地證明書
      等買賣交易原始證明文件及整體運送流程文件等，當足作
      為系爭貨品原產地之證明文件，然而，再審被告狀竟然稱
      ：「再審原告不提供系爭貨品之瑞士出口相關運送文件以
      供查核」，顯屬再審被告為圖卸責所隱瞞事實之詞。然而
      ，本件原確定判決理由卻一再以「再審原告未提供系爭貨
      品之瑞士出口報單」為由，作為駁回再審原告之起訴，徵
      之前舉由「關稅法」第28條授權訂定之「進口貨物原產地
      認定標準」第4 條第2 項「產地證明文件，包括交易文件
      、產製該貨物之原物料或加工資料或其他相關資料。」之
      規定，可悉，產地證明文件並未限定僅「出口報單」一種
      ，是故，原確定判決理由顯有違背行政訴訟法第273 條第
      1 項第1 款「適用法規顯有錯誤」之情事云云。
    (十四)提出再審原告向黛安芬公司之報價單(QUOTATION) 、黛安
      芬台灣公司之採購單3 頁、Union International AG公司
      95年8 月22/23 日出具之Invoice 與Packing List、瑞士
      商務局認證之第07086 號、第07040 號產地證明書、
      UNION International AG公司西元2008年3 月27日書函及
      中譯文、瑞士商務局認證之第01144 號產地證明書、瑞士
      M. Schaffhauser 公司2007年10月23日函文、新加坡航空
      公司之航班動態表、新加坡航空公司簽發之「
      618/ZRH/00000000」主提單、新加坡海關之CARGO
      CLEARANCE PERMIT單二頁、DMS 公司95年8 月30日信函及
      中譯本、UPPOLLO 公司「UFX-3843」分提單、FedEX 航空
      公司「000000000000」主提單、系爭貨品之進口報單、再
      審原告先後匯四批系爭貨品交易款之銀行匯款單、台北高
      等行政法院97年訴字第944 號判決書、最高行政法院99年
      裁字第746 號裁定書、瑞士Union International AG集團
      公司簡介圖表等件影本為證。
四、再審被告主張：
    (一)查本件係根據海關對進口貨物原產地之認定作業，除依關
      稅法及進口貨物原產地認定標準規定辦理外，悉依行為時
      進口貨物原產地認定標準參考事項（97年4 月15日名稱修
      訂為「海關認定進口貨物原產地作業要點」）之規定辦理
      。再審被告依上揭參考事項第3 點規定：「進口貨物（全
      部或部分）貨上或包裝上如有與原申報不符之產地標誌（
      文字、數字或圖案），或其原有產地標誌雖經去除、破壞
      或塗改而仍可辨識者，驗貨或查緝單位依其原有產地標誌
      認定產地…」認定系爭來貨之產地，洵屬適法無誤。又因
      再審原告所提出經台北文化經濟代表團驗證之07086 號產
      地證明書影本背面註明：「本驗證僅證明簽字屬實，至文
      件之內容不在證明之列。」，亦即敘明驗證僅就文件之簽
      名真偽作書面審核，並未就出口貨物進行實際查證，未能
      證實文件所載之內容確為真實，故再審原告所呈之產地證
      明書僅係參考文件之一，尚不得採為認定系爭貨物產地之
      唯一依據。再審原告既無法提供確實可供採信之產地證明
      ，自無從認定系爭貨物為瑞士產製，上開產地證明之證據
      力不足，自應以再審被告之認定結果為準。
    (二)次查，系爭貨物原申報產地為瑞士，惟經實際查驗結果，
      來貨36箱內外包裝及貨上均未標示產地，又查其外包裝箱
      每箱之航空標籤均有明顯遭割除痕跡，僅其中第35號箱尚
      有完整未經割除之中國南方航空公司（貨運單號：
      000000000000）標籤，載明貨物起運地為「TAO 」（青島
      流亭機場），中轉地為「CAN 」（廣州白雲國際機場），
      到達地為「SIN 」（新加坡），標籤所載件數36箱亦與本
      件實到貨物件數相符。又再審原告提出由瑞士蘇黎士國際
      機場以新加坡航空SQ-0345 （主號：618/ZRH/00000000）
      運抵新加坡之提單，經被告向新加坡航空公司查證結果，
      該提單並無任何訂位資料。參以系爭貨物賣方瑞士UNION
      AG公司之網頁記載，該公司中國青島設有2 家製造LACE之
      工廠，而本件來貨係由聯邦快遞航空公司（FEDEX ）0014
      班機自新加坡運抵台灣，茲認定系爭貨物產地為中國大陸
      ，並非無據。再審被告為求慎重，復依關稅法第28條第1
      項之規定，請再審原告提供原產地證明之相關資料，以維
      其權益，惟再審原告所提供之證明書均不足作為系案產地
      之證據，已如前述，再審被告依據實際來貨之狀況，並衡
      酌個案情形，認定其產地為中國大陸，洵屬適法。
    (三)再審原告提及「貨物係從瑞士出口到新加坡，再由新加坡
      轉運台灣……因貨到新加坡，卸貨時意外造成外包裝破損
      ，要轉運出口台灣前，航空公司發現該破損後，為避免爭
      端，不予裝載，並通知新加坡承攬公司換妥包裝」，再審
      原告自證FedEX 航空公司不但知情，並於發現破損後，通
      知新加坡承攬公司更換包裝，據此向航空公司查證，並無
      破損情形，再審原告證詞前後反覆、自相矛盾，應無足採
      。
    (四)本件審酌再審原告所提供瑞士商務局於西元2006年8 月30
      日核發之第070040號（原處分卷1 附件3 ）及同年月31日
      核發之第07086 號產地證明書正本（原處分卷1 附件4 ）
      ，以及再審原告向財政部訴願委員會提供經台北文化經濟
      代表團驗證之07086 號產地證明影本（原處分卷1 附件5
      ），無論格式、繕打字體、收件人（Consignee ）名稱及
      證明人C.Eberle之簽字均不相同，顯見上開產地證明書其
      證據力不足，尚難採信作為系爭貨物之產地證明。
    (五)查本件來貨36箱之外包裝，其每箱之航空標籤均有明顯遭
      割除痕跡，惟其中第35號箱尚有一完整未經割除之中國南
      方航空公司（主號：000000000000）標籤（原處分卷1 附
      件1 ），載明青島流亭機場起運，中轉廣州白雲機場至新
      加坡；再由聯邦快遞航空公司FEDEX014班機運抵本國，且
      系案貨物第35號箱上中國南方航空公司之航空標籤所載件
      數36箱與系爭實到貨物件數相吻合。另據再審被告於賣方
      公司之電腦網站查得該公司瑞士UNION AG之組織架構，其
      設於中國青島有二家製造LACE之工廠地址、產品介紹及再
      審原告為該公司UNION AG之產品代理商等資料（原處分卷
      1 附件2 ），且依前揭中國南方航空公司主號標籤所示，
      系爭貨物係由青島流亭機場裝運出口，再由新加坡轉運抵
      本國，件數恰為36件等各點觀之，顯見本件貨物生產地為
      中國大陸（青島工廠）。
    (六)按鑑定或比對貨品之來源或出處須產品本身具有「特定性
      」或「可辨識性」方可為之，再審原告不提供系爭貨物之
      出口證明及相關運送文件等直接特定且簡易證明之證據資
      料供再審被告查核，反要求再審被告以非本件直接證據之
      資料供鑑定或比對，以證明貨物出處，實為捨本逐末悖離
      事實真相，且有違證據法則等語。
五、按「再審之訴專屬為判決之原行政法院管轄」，行政訴訟法
    第275 條第1 項定有明文。又按「對於高等行政法院判決提
    起上訴，而經本院認上訴為不合法以裁定駁回，對於該高等
    行政法院判決提起再審之訴者，無論本於何種法定再審事由
    ，仍應專屬原高等行政法院管轄。又當事人向本院提起上訴
    ，是否合法，係屬本院應依職權調查裁判之事項，聲請人對
    本院以其上訴為不合法而駁回之裁定，以發見未經斟酌之證
    物為由聲請再審，依行政訴訟法第283 條準用第275 條第1
    項之規定，應專屬本院管轄，同法第275 條第3 項規定不在
    準用之列。」，最高行政法院95年裁字第1167號著有判例。
    經查，本件當事人前因虛報進口貨物產地事件，經本院98年
    11月12日97年度訴字第944 號判決駁回；再審原告不服，提
    起上訴，經最高行政法院99年3 月25日99年度裁字第746 號
    裁定，以其上訴為不合法，駁回上訴確定在案。再審原告主
    張本院97年度訴字第944 號判決，有行政訴訟法第273 條第
    1 項第1 款及第14款之再審事由，提起本件再審之訴。依前
    揭規定及最高行政法院判例意旨，該等再審事由均屬本院管
    轄，合先敘明。
六、又按「有左列各款情形之一者，得以再審之訴對於確定終局
    判決聲明不服。但當事人已依上訴主張其事由或知其事由而
    不為主張者，不在此限：一、適用法規顯有錯誤者。…。十
    四、原判決就足以影響於判決之重要證物漏未斟酌者。」，
    行政訴訟法第273 條第1 項第1 款及第14款定有明文。又按
    「再審之訴顯無再審理由者，得不經言詞辯論，以判決駁回
    之。」，同法第278 條第2 項設有規定。
七、前揭事實概要所載各情，為兩造所不爭，且有上開各該文件
    、原處分、復查決定及訴願決定書等件影本附原處分卷、訴
    願機關卷，及本院前審判決、最高行政法院裁定等件附本院
    前審案卷及最高行政法院案卷可稽。再審原告提起本件再審
    之訴，核與行政訴訟法第273 條第1 項第1 款及第14款之再
    審事由，顯有未合，茲依前述兩造主張之意旨，就下列各點
    敘明判決之理由。
八、再審原告提起本件再審之訴，核與行政訴訟法第273條第1項
    第1款之再審事由，顯有未合：
    (一)按當事人對於本院判決提起再審之訴，必須具有行政訴訟
      法第273 條第1 項所列各款情形之一者，始得為之。而所
      謂「適用法規顯有錯誤者」，係指原判決所適用之法規與
      該案應適用之現行法規相違背，或與解釋判例有所牴觸者
      而言，至於法律上見解之歧異，再審原告對之縱有爭執，
      要難謂為適用法規錯誤，而據為再審之理由，改制前行政
      法院62年判字610 號著有判例。又確定判決消極的不適用
      法規，對於裁判顯無影響者，不得遽為再審理由，大法官
      釋字第177 號著有解釋。
    (二)經查，原確定判決理由略以：(三)1.進口貨物是否有虛報情
      事，係以進口報單之申報與實際來貨是否相符為認定依據
      。原告申報系爭貨物起運自新加坡，產地為瑞士（見原處
      分卷2 附件1 ）。惟經被告查驗結果，來貨36箱內外包裝
      及貨上均未標示產地，然外包裝箱每箱之航空標籤均有明
      顯遭割除痕跡，僅其中第35號箱尚有完整未經割除之中國
      南方航空公司（貨運單號：000000000000）標籤，載明貨
      物起運地為「TAO 」（青島流亭機場），中轉地為「CAN
      」（廣州白雲國際機場），到達地為「SIN 」（新加坡）
      ，標籤所載件數36箱亦與本件實到貨物件數相符（見原處
      分卷1 附件1 ）。又原告提出由瑞士蘇黎士國際機場以新
      加坡航空SQ-0345 （主號：618/ZRH/00000000）運抵新加
      坡之提單（見本院卷第153 頁），經被告向新加坡航空公
      司查證結果，該提單並無任何訂位資料（見原處分卷2 附
      件2 、3 ）。參以系爭貨物賣方瑞士UNION AG公司之網頁
      記載，該公司中國青島設有2 家製造LACE之工廠（見原處
      分卷1 附件2 ），而本件來貨係由聯邦快遞航空公司（
      FEDEX ）0014班機自新加坡運抵台灣。此外原告復未能提
      出系爭貨物之瑞士出口報單，是被告綜合研判認定系爭貨
      物產地為中國大陸，並非無據。2.原告於復查時自稱：「
      ．．．三、本批貨物係從瑞士出口到新加坡，再由新加坡
      轉運台灣‧‧‧四、本批貨物確係瑞士Union AG原廠所生
      產製造，且係由瑞士裝運出口．．．惟因貨到新加坡，卸
      貨時意外造成外包裝破損，要轉運出口台灣前，航空公司
      發現該破損情形後，為避免爭端，不予裝載，並通知新加
      坡承攬公司換妥包裝．．．」（見原處分卷1 附件10第3
      、4 頁）。經被告向美商聯邦快遞股份有限公司台灣分公
      司查證結果，系爭貨物於新加坡時外包裝並無任何破損情
      形，亦無通知DMS 公司新加坡空運承攬公司更換外包裝（
      見原處分卷2 附件5 ）。被告係依原告所稱系爭貨物在新
      加坡轉運出口台灣前，航空公司（應指運送系爭貨物來台
      之聯邦快遞股份有限公司）發現破損，不予裝載，並通知
      新加坡承攬公司換妥包裝，而向美商聯邦快遞股份有限公
      司台灣分公司查證，要屬當然。原告所提新加坡DMS 公司
      95年8 月30日信函及中譯本（見本院卷第155 頁），主張
      系爭貨物自瑞士蘇黎世出口直接運抵新加坡後，因卸貨意
      外使其外包裝破損，新加坡DMS 公司更換破損外包裝時，
      誤將貼有「中國南方航空」快遞運送單字樣包裝箱，予以
      重新包裝後，復轉空運進口至台灣，此為航空公司所不知
      云云，與事實不符，自無足採。3.原告未能提出系爭貨物
      之瑞士出口報單證明其出處，所提新加坡海關出具之「
      CARGO CLEARANCE PERMIT」（貨物結關准單，見本院卷第
      152 頁），自僅能證明系爭貨物自新加坡出口；而瑞士M.
      Schaffhauser公司西元2007年10月23日函及Union AG公司
      副總裁西元2008年3 月27日函（見本院卷第154 、162 、
      163 頁），均屬無客觀事證之片面之詞，亦不足以為原告
      有利之證明。至於原告所提經認證之產地證明書（見本院
      卷第159 頁），其背面記載：「本驗證僅證明簽字屬實，
      至文件之內容不在證明之列。」等文字，顯亦不足據以認
      定來貨為瑞士所產製等語。再審原告主張原確定判決割裂
      適用毫無法律授權又非法規命令之之行為時參考事項第3
      點前文規定，即逕行認定系爭貨品為中國大陸物品，而未
      整體一併適用同一參考事項第3 點但書、第10點、第11點
      規定，更未適用關稅法第28條、進口貨物原產地認定標準
      第4 條規定審定處理；原確定判決認為「產地證明文件僅
      限定出口報單一種」，顯與「進口貨物原產地認定標準」
      第4 條第2 項規定不符；原確定判決僅以再審原告於復查
      時不嚴謹之筆誤詞句，作為再審被告向FedEX 台灣分公司
      誤導查詢致錯誤回覆函之佐證；且原確定判決有違背經驗
      法則與論理法則等，均有適用法規顯有錯誤之情事云云。
      惟查，觀諸原判決之前開理由，並無所適用之法規與該案
      應適用之現行法規相違背，或與解釋判例有所牴觸之情形
      。再審原告縱有法律上見解之歧異，對於適用之法規有所
      爭執，要難謂為適用法規錯誤。又再審原告所述之法規，
      縱原判決理由未直接論及，揆諸前揭理由說明，核對於原
      判決之結果，亦顯無影響。是以再審原告所提再審理由，
      即未符合行政訴訟法第273 條第1 項第1 款之再審事由。
九、再審原告提起本件再審之訴，核與行政訴訟法第273條第1項
    第14款之再審事由，顯有未合：
    (一)按行政訴訟法第273 條第1 項第14款所謂「足以影響於判
      決之重要證物漏未斟酌者」，係指前訴訟程序事實審之言
      詞辯論終結前已存在之證物，因法院不知有此證物，致未
      經斟酌，現始知之者而言。申言之，該項證物如經斟酌，
      原判決將不致為如此之論斷，始足當之，若縱經斟酌亦不
      足影響原判決之內容，或原判決曾於理由中說明其為不必
      要之證據者，均與本條規定得提起再審之要件不符。
    (二)再審原告主張原確定判決對於再審原告所提出之交易文件
      與運送文件等相關文件，可證明系爭貨品是屬瑞士出口製
      品事實之足以影響於判決之重要證據漏未審酌；原確定判
      決對於再審原告所提出新加坡航空公司承載主系爭貨品之
      提單與新加坡海關表單，縱或略為參酌，但卻對上開兩份
      書面證據明確記載之可證明系爭貨品是從瑞士出口事實之
      足以影響於判決之重要英文字句證據，竟疏漏未審酌；原
      確定判決認為「產地證明文件僅限定出口報單一種」，漏
      未審酌與「進口貨物原產地認定標準」第4 條第2 項規定
      不符；原確定判決僅以再審原告於復查時不嚴謹之筆誤詞
      句，作為再審被告向FedEX 台灣分公司誤導查詢致錯誤回
      覆函之佐證；原確定判決有漏未詳細斟酌瑞士M.
      Schaffhauser公司西元2007年10月23日函文有關系爭貨品
      自瑞士出口資料已遭電腦系統自動刪除之內容；均有足以
      影響於判決之重要證物漏未斟酌云云。經查，觀諸原判決
      之前開理由，已就如何認定再審原告涉有虛報進口貨物產
      地，逃避管制之相關事證，詳為論述說明，並無不合。再
      審原告所提前開事證，縱原判決未直接論及，惟原判決理
      由已說明，再審原告其他所提事證及陳述於判決結果不生
      影響，無庸一一論列等語。且再審原告所提上開事證，揆
      諸原判決理由之論證說明，其縱經斟酌，經核亦不足以影
      響原判決之內容。是以再審原告上開主張，核與行政訴訟
      法第273 條第1 項第14款規定之再審事由，亦有未合。
十、本件相關事證及法律關係，已臻明確，兩造其餘攻擊防禦方
    法，經審酌對於本件判決結果並不生影響，爰不予逐一論列
    ，附此敘明。
十一、本件再審之訴，為顯無再審理由：
    綜上所述，本件再審原告之主張，核與行政訴訟法第273 條
    第1 項第1 款及第14款之再審事由，顯有未合，其提起再審
    之訴，顯無再審理由。是以再審原告訴請本院97年度訴第
    944 號判決廢棄，訴願決定、復查決定及原處分均撤銷云云
    ，為無理由，應予駁回。爰不經言詞辯論，以判決駁回之。
據上論結，本件再審原告再審之訴顯無再審理由，依行政訴訟法
第278 條第2 項、第98條第1 項前段，判決如主文。
中    華    民    國    99    年     7    月   23     日
                  臺北高等行政法院第三庭
                            審判長法  官  林樹埔
                                  法  官  林玫君
                                  法  官  蕭忠仁
上為正本係照原本作成。
如不服本判決，應於送達後20日內，向本院提出上訴狀並表明上
訴理由，如於本判決宣示後送達前提起上訴者，應於判決送達後
20日內補提上訴理由書（須按他造人數附繕本）。
中    華    民    國    99    年     7    月   23     日
                                  書記官  蕭純純

司法院資訊處製作；財團法人民間司法改革基金會備份。
